# 09/28 (木)　18:30 Arch ミーティング


卒論生の進捗
- Phi
     - netmapの関連のテーマでC言語でサンプルコードをいくつか書いた
    - udp_directer => それについて今調べている
    - netmapで作ったコードがどの程度高速になったのかを今計測しようとしている
　　-  レイテンシをどのようにして決めるのかという議論をしなければならない (どのような指標で)
      - syslogを使って状態を投げる企業が多い => syslog(udp), そのコレクターをどの程度あげられるのかを調べる
 
- Gucchan
    - USENIXの論文を来週発表する

- Nef
　 - 論文を眺めていて英語力がないなということで痛感していた
    - 分野としては位置情報を前から決めようということを考えていた
　 - cozyさんに連絡してミーティングに来てもらう

TERMの進捗
- Kumasan    
    - 電王トーナメント
    - 乱数合議を拡張したものをORFで展示しようと思っている

  - gentam
   - ErlangのVMをFPGAで高速化してみたい

   - itochan
      - https://www.cl.cam.ac.uk/~rnw24/papers/201708-sigcomm-diskcryptnet.pdf
　  - 来週これ読んでくる

   - mihiro
　  - 現状あるサービスのリサーチ
　  - とりあえず動くものを作る、遠隔医療

  - aky
     - WebAssemblyランタイムの開発
     - リゾート
