# Arch meeting September 29, 2016 at Delta N
log: itochan

自己紹介(万が一新人がいれば)
------

## sodie
理工学部の授業を取っていて、CPUをやりたいという気持ちが強くなった。
アナログ・デジタル回路の基礎程度の知識はある。

出欠確認(今期 Arch ですか)
------

学年の低いうちにほかのKGに入るのもよい。Archをサブにすることもできる。

今後のミーティング
------
### メインミーティング

毎週木曜日、RG後（18:30〜）
Archの人なら全員出る。

### ミーティングを増やす話

テーマを絞り、深めにする。メインMTGで報告するのはどうか。
まずは卒論生を分け、B3以下の人たちを木曜日に行う。

### 卒論生ミーティング

卒論生6人。今日は3人出席。
ここに出席している人では、水・木以外ではよいという意見が多かった。
miyukki, hoshikyu, naohiro 不在のためあとで決める。


### Archの単位の付け方・目標
sora: 村井研の趣旨としては、村井研大変なので気にせずにやりたいことを深掘りするということで、今まであまり考えてなかった。
人数が増えすぎたので、考える必要が生まれた。今までより大変だと思ってほしい。
基本は普通にやっていれば大丈夫。

macchan: KGを変えられる期間の前にArchでの単位を付けるレギュレーションの発表があったほうがよい。

sora: 強い希望があれば相談してネタを決める。Archとしては、システム・ネットワークプログラミングの延長として、データセンタやWebテクノロジー、分散アーキテクチャなどをやってほしい。JavaScriptでなんとかというのはKUMOをすすめる。ArchではHTTPプロキシ、QUIC、HTTP/2などを支える方面。もちろん、学部生の希望を尊重する。

（その他）
rdv: ロドニー・バンミーター研究会の履修者が少ないため、まだ履修登録をしていない人はぜひ入れてほしい。

### 塾円ミーティング(？)

今のとこなし

輪講
------
夏休み末にsuspendされた輪講。
5.7 仮想記憶 itochan / u-dory で行う

新人課題
------
来週決める。

10/6 の RG の LT
------
今晩のおかずから好きなエディタの話まで。

#### 発表者
* shunkin
* miyukki
* pasora
* mihiro

ORF
-------
決めるもの
* 電源の数
* 有線LANの穴の数f
* 固定IPの数
* 机の数

aky, phi, u-dory はORFなにするか決めて来週のMTGで発表。

意見
------
macchan: WIP/TERM生は親を決めて相談する仕組みがほしい。今のうちからなんらかの行動をしてほしい。
sora: ミーティングで決めるのはやめよう。
macchan: 発表の一週間前、前日にバタバタしないこと。

次回のミーティング
------

* ORFなにやるか
* 卒論生以外で発表する人を決める。
* B3の人はTERMのネタを考える。
