# Arch meeting 10th Nov. 2016 at Delta N111

## attendance
pasora miyukki gucchan nef phi aky itochan sodium gentam mihiro zef yatty joe usk hoshikyu shunkin 

## absence
u-dory tatsu

## logger
joe

## ORF Shift
itochanが調整中

## ORF
### hoshikyu
hoshikyu: アルゴリズムを２つ用意して、それらの比較をしようと思っている。  
macchan:  みせられる工夫というところに注目したらいいと思う。ものはできているらしいので。  
### miyukki
miyukki:  去年よりかはやばくない。  


## TERM 生
### nef
pasora: TERMだが？  
nef:    音声やめれと言われてやめました。シェルをつくろうかなと思っています。リダイレクトやジョブうんたらがあるシェルを作りたい。  
pasora: 解決したい問題があるのか？  
nef:    ない。  
pasora: そういう解決したい問題があって、既存との差分をださなきゃいけないのがTERMです。  
nef:    TERMに関してはslackでネタだしをします。slackから毎日進捗があるか飛んでくるようにします。  

## B2 生
### aky
aky:    shopdeltaについて  
macchan:ORFではどういう風にプレゼンするつもりなの？  
aky:    ポスターは出す。midtownでどうこうするというのはできない気がする。  
macchan:ORFではなぜブロックチェーンなのかとか聞かれると思うから、頑張って。  


### yatty
yatty:  今期やりたいこと。２種類ある。HomeAutomationとdatavisualization。datavisualizationをいまやってる。  
macchan:メールのエラーを見るのに、どういう属性でみるとか、可視化が目的になっていて、可視化によってなにを解決したいのかという視点が足りてないのでは。  
        可視化は手段であって、目的としてなにをみたいのかというところをよく考えたほうがいい。  
yatty:  １時間ごとの期間別でerrorを見ることで、spamの頻度とかがとれるのでは。  
miyukki:個人的にはHomeAutomationのほうが、問題点や解決したいことがはっきりしているからよいと思う。  
pasora: データ自体はわりとおもしろそう。なにがわかりそうかとかできそうかとかの問題の立て方が大切だと思います。よく煮詰めるといいと思う。  
### mihiro
mihiro: APIを試してみた。PPAPと打ったら動画が送られる。LineBotAPIでボイスメッセージ送信とかやってみたい。けど具体的にWIPとしてなにをやりたいのか決まってない。会話のフローつくりとデータベースをやっていく。  
pasora: 対話してショップするんじゃなかったっけ？  
mihiro: はい。それに関してはフローの作成をしようと思っています。  
miyukki:楽天のやつとか調べてみたら。  

### gentam
pasora:   ChromeのWEBRTCのやつ。あれあまり使えないけど参考になりそう。  
gucchan:  動かしたいのか、性能とかを重視したいのか。  
gentam:   しょぼくても動かしたい。  

### gucchan
gucchan:  出来たので発表します。　（一同）パチパチ

## 次週
itochan, u-dory, sodium, zef
