# 190625_mtg

## 出欠

### 出席

- tatsu
- itochan
- supachan
- alf
- fumi
- nyatsume

### 出席遠隔

- sksat
- skyline

### 欠席

- mihiro

## Log

### tatsu

カーネルビルドをしてみた．
`make menuconfig`はデフォルトでやっちゃった．
4.9系はすでにビルドが済んで，qemuで動いた．
5系を今ビルドしてみてる中

soraさんにもらった
https://sfc-rg.slack.com/archives/C03AE1N5Q/p1560955717065000
これを少し読んでみてる．まだ全部読めてないが，序盤の背景とかは自分が今まで言ってたようなことと似てて嬉しかった．
実際に使用している技術はちょっと異なるが，参考になりそう．！
評価の方式は少し違うように見えたが．

- makeのJオプションをつけるべき．
- 実質何もしてないのと一緒です．
- どういう状態で動かすのか，あるいは普段利用しているもののディストリビューションで動かすのは全然違う．
  - BusyBoxはもともと，マイコン用
  - 今回は，リッチなディストリで動かすことを目指すべき．
- ゲストで動いているものでやった方がいい．
  - それのカーネルをすげ替える．
  - optionを設定すると`/dev/kmem`にアクセスするとみることができる．
    - enableにしてみる．
    - [https://codeday.me/jp/qa/20190131/214436.html](https://codeday.me/jp/qa/20190131/214436.html)

### itochan

- YAMAHAのMTGで頑張ってた．
- 今度のタスクが見えてきた．
- シーケンスを取りたい
  - それをやる．
  - UDPなのでどうなんだろう．
- 今学期何やるの？
  - 今のやつを綺麗にしたい．
  - Androidで有線でやる，
    - エミュレータでやる方針．

### supachan

- YAMAHAさんとのMTGの時に，ファームウェアのバージョンを上げた．
  - スイッチのやつを上げた
- SAP(session anaucement protocol)でdanteコントローラーに表示されるのかという話をした．
  - とりあえずそれをやってみる気持ちになった．
  - SAPに望むために，マルチキャストをできるプログラムを書こうと思っている←今ここ
    - SAPのRFC読んでみる
    - WireSharkで観測してみる
- Supa SAPを作っていく
- AES67の資料をもらう手はずになっている．
- YAMAHA関係で欲しいものを言う．
  - オーディオをデバッグするのに何が便利か

### alf

- PHPでなんかやるウーマン

### fumi

#### VGA出力をした

- FPGAでVGA出力をやることができた。
- かなり書籍に頼ってやってしまったので出来るだけ自力でできるようになりたい。
- 記述を変えて色を変えてやることもできた。
- MMCMという機能を使ってプリスケールすることで任意の周波数を生成できることがわかった。
- 書籍のサンプルコードを読み込んでVerilogの書き方が少しわかった気がした。

####　Vivadoシミュレータが動いてない？

- サンプルの通りやった。CLKは出ているが、他が動いていない？
- テストベンチのサンプルをみたがあまりよくわからんかった。

#### 何か他の処理をやりたい

- VGAが9色しか出ないのでどんな画像処理をすればいいのか.

#### 画像処理

- FPGAでの記述方法

#### 意見

- 好きな絵をROMに書いて表示してみたら
  - init dataを外部からロードしてみる．
- [https://github.com/tmatsuya/ipnuma/blob/master/boards/kc705/rtl/biosrom.v](https://github.com/tmatsuya/ipnuma/blob/master/boards/kc705/rtl/biosrom.v)
- VGAはできたので，次は画像の内容を表示する．

### nyatsume

- make hwまでは通った，よかったねー
- エクリプスGDKが入ってないみたいなエラーを吐いた．
  - エラーを検索してみた結果，GUIの環境がいるのでは？となったので入れる
- 何がかは僕(tatsu)はわからないが，あと3ステップらしい

### skyline

- 発表: メーリスで聞いているところ．
- 明後日，木曜日の朝までに修正をアップする．`#arch`と大江さんに
