# 2019/10/24

## 出席者

+ tatsu
+ gentam
+ supachan
+ nyatsume
+ aokiagent
+ cyan_mm
+ nem
+ sksat
+ takuma
+ itochan

## ミーティング内容

### supachan

受信プログラム

+ nicを指定したところデバイスがないと怒られる

### itochan

+ 先週
  + AES67の通信経路を冗長化するはなし
+ 仕様を調べるといったけどあまりわからない
+ ハードウェアでなく，ソフトウェアでaes67のパケットを受け取ってnicを通して送る
+ delayを許容するオプションがaes67に存在するか調べる


### gentam

+ picoml
  + 最低限の型チェック
  + 言語を動く状態に
+ verilogの出力→すでに存在→自己満足に終わりそう
  + xilinxのhlsを出力するものに切り替え
+ 来週までに
  + vivado hls環境整える
  + 簡単な四則演算
  
### sksat

+ hdlのお気持ちを感じ取っていた
 
## 最後に

+ 卒論生は毎週話そう
+ 来週も新人課題の進捗報告を実施
