arch meeting 2015/05/07 18:30~ ⊿2階
====

attendance
---

aky
rhenium
so-ta
pasora
miyukki
cookie
kucats
usk
shunkin
seibe
bhangra
macchan
rdv

agenda
---

## B4進捗

#### 卒論所信表明

* 6/4 RG授業ない
* 英語で3分間話す
* 研究テーマとその紹介
* やることが決まっていて、道筋がわかれば良い
* 教員に「この人は大丈夫だ」と思わせる
* 困っていることがあれば、それを聞くのもOK
    * どういうふうに決めるといいかを教えてくれる

なお、春の期末はポスターセッションで英語

### seibe さん

> bhangra

先学期のseibeは自分の思っているところと違うところばっかりで言われちゃったので、サーベイに力を入れた方がいいかも

> seibe

先学期自分がやりたかったのはUIの向上のためにいかに遅延をごまかすか。  
でも、村井さんに遅延をどうやって減らすか、というところをちゃんとやって欲しい、って言われちゃった。  
なので、今期はテーマをUIじゃなくて遅延をごまかす技術、というのに絞ろうかなと。

アニメーションの制御で遅延があっても遅延が少ないようにみえる、という研究がある。  
イージングを工夫することで300msの遅延をごまかす。  
錯覚を利用して遅延をなかったコトにする、というようなもの。

> demmy

結局何をするのかがわからない

> macchan

seibeは話のスコープを広げすぎる。
遅延と言っても色々な遅延があるから、それを絞った方がいい

> rdv

さっき言ってたのは、大先生たちを安心させるのがまず第一に重要。  
次に重要なのが、問題の定義と自分のスケジュール管理ができる、ということを本人がわかっている、ということ。  
中途半端に大きな目標から中途半端にやるよりも、完璧に問題を解決したほうが格好いい卒論になる。

> seibe

LTEのモバイルネットワークにさっき言ってた研究を最適化したものをできればいいかな、と思っている。  

> rdv

悪くはないけど、下の技術を前提にして問題定義をすると、来年はLTE+、再来年はLTE++、その次は...とどんどん適切にしていかないといけなくなってしまう。  
これだと技術は長くいかない。

自分はOptimizationの仕組みを作りました、その一つの適用例がLTEです、というのはいい。
いつ最適なものを作るか、というタイミングも重要になってくる。

> seibe

まあ、まだ固まってないです、と言う話です。

僕は来週・再来週は木曜日の夜中に出張に行くからいるかどうかわからない。

### demmy さん  

markdown->HTML->プレゼンつくった  
ちょーべんり  
githubに上げてるよ

名著読んだ

ほかのswiftコンパイラ  
RemObject: Silver 良い  
Ind.ie: Phoenix たぶん閉じた

開発フロー  
つくるつくる

卒論所信表明に向けて  
「なぜつくるのか？」がまだ明確にできていない

macchan: seibeとは別の意味で進捗が無い

rdv: Silverはopen source?
違う

macchan: GPUのフロントエンドにできる？  
rdv: 汎用CPUからGPUにコンパイルするという意味？  
macchan: そう  
swiftから生成したLLVM-IRをGPUに変換できる何かがあれば出来なくはないけれど  
macchan: カスタマイズ性か、機能か  
macchan: コンパイラとして特徴はコレだという推しを決めよう  
macchan: カスタマイズ性を推すということだけど、こだわりはある？  
言語仕様に対して言いたいことはある  
macchan: カスタマイズ性についての例を2,3個、最低でも1個みせよう  
はい

## B3進捗

### pasora

進捗は特に無いが、実生活においてなにを困っているか、っていうのを考えて、結局Mozbusしかないということに。  
Mozilla BusはWiFiを配るやつだから、いいんじゃないかと。  
キャプティブポータルもWiFi配るやつとして作ってたから、それも一緒にやればいいかなと。  

公衆無線LANを配る時にパスワードを書いておくのはナンセンスだから、スマートに出来るようにしたい、という。  
ORFでやりたい、というのは1つ有りかも。

> miyukki

おんなじ鍵を共有してる時の問題ってほんとうにある?
NFCをかざすとその人専用のSSIDをつくれる、みたいな。

> rdv

なぜパスワードが必要か、がいまいち理解できない。

> macchan

普通のNICは同じパスワードにしても他の人のネットワークを見れないようにしてる。無線区間でTCP dumpしても見れない。  
本気になってドライバをいじってやれば傍受はできるけど、そこまでやる人は他で頑張ると思う。  
共通の鍵だから、というのにセンシティブになることはないだろうけど、アクセスポイントがセキュアかどうかは気になる。
NFC使えればなんでもいい、というのではないの?

> pasora

NFCだと会場はいる時につないで、出る時にまたかざすとAPが削除される、とかあるといいかなと。  
電波に届く範囲の人には届けたい。

> seibe

AOSSとかWPSとからくらく無線スタートをRFCでやりました、となる。
そういう意味ではとても薄い。というかある。
衛生的によくないのでNFCにしました、とか? それはないか。

### shunkin

特に進捗ないです。  
今度届くのでPebbleでCで何かつくろうかと思ったけど、文字の回転に手こずった。  
文字盤をクルクルしたかった。

> pasora

PebbleってCなの?

> shunkin

JavaScriptもあるけど、まあ基本はC

> seibe

なにをやろうとして時計をやってる?

> shunkin

買ったから。
スマホ介してインターネットで何かできたら面白いかなと。

> macchan

卒論に向けて大きなものをやってみたいなら、それに向けて一歩進んでみるってのも有り。  
まあ特にやってみたいものが無いならいいんだけど。

> shunkin

Leap motionは冬休みに違うことを始めたらやらなくなった。  
今のままだと画面外に言ったものを回転できないから、時間と分に分けてやらないとってなってる...

> rdv

ClipingのRectangleが回転後の形になってない気がする  
まず別のバッファにやるべきでは?  
別のバッファに入れて、回転して、コピーする。

> shunkin

それがわからないから困ってる。

### miyukki

前期Termをやるかどうかはどうでもあまり変わらないが、満足の行く進捗は得られなさそうなので今期はWIPで行こうかと。  
ただ、ネタは変わらない予定。  
delta openを作ってもいいけど。。。

### usk

GWは進捗ないです。体調を崩してた。だからTERMを今期やることはない。  
vol1終わってからのほうが都合良さそうだけど、パタヘネの輪講やりたい。

> macchan

とりあえず今すぐできることから始めた方がいい。
パタヘネを読み始めるでもいいし、DOSのコードを調べるでもいいし。

### kucats

進捗ないです。  
InterlopのSTMで会期組で通った。関係者には会った。  
GWはHTML5でFile APIが改善されてたから、chunkでアップロードとかダウンロードとかできるかな、というのをやってる。  
TERMネタは現状無い。

## bhangra さん

明後日修士論文中間発表があって、その発表スライドを作ってる。  
10分で17Pはむりだから減らさないと。  
発表は10分、質疑応答は5分  
(発表練習)

> macchan

なかなか自分のやったことに入らないね
自分のやるところがどこかわからない

> bhangra

シミュレーションの実装ができなくてもサーベイ論文として出せるようにしてねとMAUIで言われた
先行研究に理論上の破綻があるのではないか、他に防衛策として考えられることがあるのではないか、という路線で発表を組もうとしてる。

> macchan

先行研究の論文のサーベイもそうだけど、実Bitcoinネットワークの調査も必要となるのでは?

> rdv

問題の定義はなに?

> bhangra

Bitcoinがイクリプス攻撃に対して脆弱だとして防衛策が提示されているが、その防衛策に穴があるのではないか、というのが問題。  
NATを使ってるからIPがおなじに見える、みたいなのはないの?  
1ノードさえ繋がっていればBlockの決済内容が届くので、大丈夫なはず。  
何台くらいの攻撃までだったら、とかがわかりやすい方がいい。

> rdv

問題の定義がされていない。  
Blockchain Forkのイクリプス攻撃との関係がわからない。Blockchain Forkのスライドの後に追加したい。  
6枚くらいで自分のイクリプス攻撃まで。
評価の方法が複数あると思う。代数的にするか、シミュレーションにするか。

## その他

Archあっとに新人を入れましょう
